

Marcia Leite

DESARROLLADORA WEB FULL STACK

SOBRE MI

Mi nombre es Marcia, soy Argentina actualmente viviendo en Montevideo - Uruguay.

Soy profesora de Lengua Inglesa por lo tanto tengo experiencia en el ámbito educativo, liderando grupos de estudiantes en diferentes instituciones y donde además estuve a cargo de aulas virtuales.

También tengo experiencia en Hotelería y Turismo. Al principio trabajé con el Software hotelero llamado Opera de MICROS Systems como usuario final. Posteriormente, la empresa me otorgó beneficios que me permitieron estar a cargo del soporte técnico de respaldo.

Durante los últimos meses, decidí enfocar mi carrera en la industria IT, por lo cual me inscribí a un Bootcamp de programación donde adquirí conocimientos sobre distintos lenguajes, tecnologías, herramientas y técnicas actuales de la industria.

En este momento me encuentro en la búsqueda de un trabajo que me permita seguir creciendo personal y profesionalmente.

EXPERIENCIA LABORAL

Asistente de cátedra

Bootcamp Soy Henry, Febrero 2022 - Abril 2022

- Brindar apoyo a estudiantes de la carrera de Desarrollo Web.
- · Organizar equipos de trabajo.
- · Despejar dudas de los estudiantes.
- · Repasar temas vistos en clase.

Hostess

Hotel Gran Meliá Iguazú, Abril 2019 - Agosto 2021

- · Recibir a los clientes y de llevar el control de huéspedes en casa a través de Opera System.
- · Realizar los cargos a las habitaciones a través de Micros System.
- · Brindar soporte y asistencia a los huéspedes.
- · Liderar el equipo junto al Maitre.
- · Atender llamadas de soporte técnico del personal del hotel.

English Language Teacher

First Class English Institute | 2017 - 2018 Escuela Normal Superior N° 11 | 2016 Instituto San José | 2015 Escuela Provincial N° 129 | 2014

- Manejar aulas virtuales.
- · Liderar grupos.
- Organizar tareas.
- Brindar soporte y asistencia a los estudiantes.

HABILIDADES TECNICAS

- Lenguajes: JavaScript, SQL

- Front-End: HTML5, CSS3, React.js, Redux

- Back-End: Node.js, Express.js, Sequelize

- Base de Datos: PostgreSQL, SQLite

- Control de versiones: Git/Github

- Herramientas: VSCode, PgAdmin, Postman

HABILIDADES BLANDAS

- Excelentes habilidades comunicativas
- Trabajo en equipo
- Fuertes habilidades para resolver problemas.
- Investigación constante
- Atención al cliente
- Habilidades para organizar equipos

EDUCACION

DESARROLLO WEB FULL STACK

Bootcamp 'Soy Henry' | Octubre 2021- Abril 2022 Desarrolladora Web Full Stack

PROFESORADO DE INGLES

Instituto Superior Antonio Ruiz de Montoya | 2012-2019 Profesora de Inglés

PROYECTOS PRINCIPALES

E-COMMERCE: ElectroShop (Grupal)

Bootcamp 'Soy Henry' | Abril 2022

https://electroshop-ecommerce.vercel.app/

SPA: VIDEOGAMES CAVE (Individual)

Bootcamp 'Soy Henry' | Febrero 2022

https://github.com/marciadev/pi-videogames

IDIOMAS

Español: Nativo **Inglés:** Avanzado

Portugués: Intermedio

INFORMACION DE CONTACTO:

Celular:

(+598) 91363358

E-mail:

marcialeite483@gmail.com

LinkedIn:

https://www.linkedin.com/in/marciadev/

GitHub:

https://github.com/marciadev